【裁判字號】    99,台上,1979
【裁判日期】    990401
【裁判案由】    偽造有價證券
【裁判全文】
最高法院刑事判決            九十九年度台上字第一九七九號
上  訴  人  甲○○
上列上訴人因偽造有價證券案件，不服台灣高等法院中華民國九
十七年三月十九日第二審更審判決（九十六年度上更(一)字第九三
九號，起訴案號：台灣桃園地方法院檢察署九十三年度偵續字第
四四號），提起上訴，本院判決如下：
    主  文
上訴駁回。
    理  由
按刑事訴訟法第三百七十七條規定，上訴於第三審法院，非以判
決違背法令為理由，不得為之。是提起第三審上訴，應以原判決
違背法令為理由，係屬法定要件。如果上訴理由書狀並未依據卷
內訴訟資料，具體指摘原判決不適用何種法則或如何適用不當，
或所指摘原判決違法情事，顯與法律規定得為第三審上訴理由之
違法情形，不相適合時，均應認其上訴為不合法律上之程式，予
以駁回。本件原判決綜合全部卷證資料，認定上訴人甲○○有其
事實欄所載之偽造有價證券犯行，已詳敘所憑之證據與認定之理
由；對於上訴人辯稱係遭告訴人乙○○教唆他人強押上山始簽發
原判決附表二所載本票（下稱本票），無偽造有價證券犯行等云
云，為不足採，亦依調查所得證據詳予指駁、說明。因認上訴人
犯行明確，而撤銷第一審之科刑判決，改判仍論處上訴人偽造有
價證券罪刑，從形式上觀察，無足以影響判決結果之違法情形存
在。上訴意旨略以：卷附證人即告訴人乙○○、呂藍梅之偵訊陳
述，未經具結部分，無證據能力，不得採為論罪依據；原判決未
審究對上訴人有利證人之證詞，未傳喚證人陳東訓、洪正豐等人
重為調查，並予其詰問乙○○、呂藍梅之機會，遽論上訴人偽造
有價證券之罪，判決違法等語。惟按犯罪事實之認定、證據之取
捨及證明力之判斷，俱屬事實審法院之職權，苟其取捨判斷不違
背經驗與論理法則，即不能指為違法。本件原判決已詳細說明依
憑上訴人供承有以「林明德」名義簽立本票之供述，證人乙○○
、呂藍梅、洪正豐、涂鳳乾、張啟正等人於審理時之各證詞，佐
以卷附相關本票、退票理由單、銀行退票紀錄卡等證據資料，參
互勾稽判斷，於理由內逐一論述剖明其採證認事之理由，且就摒
棄上訴人否認犯罪之各辯解，卷附不起訴處分書，如何不足為上
訴人有利之認定等情，於理由內詳為論述指駁，並敘明本於調查
所得之心證，而為事實判斷之理由稽詳，所為論斷及說明，由形
式上觀察，無違經驗與論理法則，且屬事實審法院取捨證據職權
之適法行使，尚難漫指為違法；原判決並未援引證人乙○○、呂
藍梅之偵訊陳述為上訴人論罪之依據，上訴意旨漫指原判決採證
違法，顯屬無據；又原判決究有如何未審究有利於上訴人之證據
未予說明之違背法令，上訴理由無一語涉及，漫指原判決有不備
理由之違法，要非適法之第三審上訴理由；再證人乙○○、呂藍
梅於第一審及上訴審時已經法官多次合法訊問，且以證人身分具
結證述，並經交互詰問（見第一審卷第四十頁以下、第一０三頁
以下、第一二八頁以下、第一四八頁以下，上訴審卷第五四頁以
下、第六八頁以下各筆錄），已確實保障上訴人對質詰問權，依
刑事訴訟法第一百九十六條規定，如別無訊問必要者，本不得再
行傳喚，而稽之原審筆錄之記載，上訴人及其辯護人於辯論終結
前，均未聲請調查上訴意旨所載各證人有如何待調查之事項（見
原審卷第三九頁以下筆錄），審判長於審判期日調查證據完畢時
，尚詢問「尚有何其他證據請求調查？」上訴人及其辯護人均答
稱「沒有」（同上卷第四十頁背面）。於上訴本院時，始主張原
判決有該部分證據調查未盡之違法，自非依據卷內資料而為指摘
。上訴意旨，對於原判決究竟如何違背法令，並未依據卷內資料
為具體之指摘，徒執陳詞，而為否認犯罪之事實爭辯，並對原審
採證認事之職權行使，任意爭執，難謂已符合首揭法定上訴要件
，其上訴不合法律上之程式，應予駁回。
據上論結，應依刑事訴訟法第三百九十五條前段，判決如主文。
中    華    民    國  九十九  年    四    月    一    日
                      最高法院刑事第十一庭
                          審判長法官  石  木  欽
                                法官  洪  佳  濱
                                法官  韓  金  秀
                                法官  段  景  榕
                                法官  張  清  埤
本件正本證明與原本無異
                                      書  記  官
中    華    民    國  九十九  年    四    月    七    日
                                                       s

司法院資訊處製作；財團法人民間司法改革基金會備份。
